【裁判字號】    95,交聲,1157
【裁判日期】    951229
【裁判案由】    違反道路交通管理處罰條例聲明異議
【裁判全文】
臺灣臺北地方法院交通事件裁定
異  議  人
即受處分人  甲○○
上列異議人即受處分人因違反道路交通管理處罰條例案件，對於
臺北市交通事件裁決所於中華民國九十五月十一月三日所為之處
分（原處分案號：北市裁三字第裁二二─ＲＡ0000000號
），聲明異議，本院裁定如下：
    主  文
異議駁回。
    理  由
一、按汽車駕駛人，行經有燈光號誌管制之交岔路口闖紅燈者，
    處新臺幣（下同）一千八百元以上五千四百元以下罰鍰，並
    記違規點數三點，道路交通管理處罰條例第五十三條第一項
    、第六十三條第一項第三款分別定有明文。
二、本件異議人即受處分人甲○○於民國九十五年七月三十日十
    三時十九分許，駕駛其所有車號六Ｎ－一九九七號自用小客
    車，行經有燈光號誌管制之基隆市○○○○道路與基金二路
    路交岔路口闖紅燈，經設置於該路口之微電腦闖紅燈及測速
    自動照相儀器當場以拍照之方式採證，並由舉發單位基隆市
    警察局交通隊警員以上開車輛有違反道路交通管理處罰條例
    第五十三條第一項規定之行為逕行掣單舉發，受處分人於舉
    發通知單上所載應到案日期前向原處分機關提出申訴，經原
    處分機關函請舉發單位調查結果，仍認受處分人所有之上開
    車輛有前開違規行為，原處分機關乃於九十五年十一月三日
    依道路交通管理處罰條例第五十三條第一項、第六十三條第
    一項第三款之規定，裁處受處分人罰鍰二千七百元，並記違
    規點數三點。
三、聲明異議意旨略以：萬瑞快速道路隧道出口紅綠燈只有紅、
    綠二種燈光號誌，沒有黃色警告燈，而是用電腦銀幕顯示時
    差，惟道路開通不久電腦螢幕就故障失修，綠燈變紅燈時沒
    有預警，又萬瑞快速道路是以平日之車流量來設計假日之紅
    綠燈時差，燈號設計位置未考慮出隧道車輛之視線，致使受
    處分人因為時比及前方大貨車擋住燈號，因而看不見變燈，
    其並非闖紅燈云云。
四、按駕駛人駕駛車輛，應遵守道路交通標誌、標線、號誌之指
    示，道路交通管理處罰條例第四條第一項前段定有明文，又
    車輛面對圓形紅燈表示禁止通行，不得超越停止線或進入路
    口，道路交通標誌標線號誌設置規則第二百零六條第一項第
    五款亦有明定。經查：受處分人固不否認於前開時、地，駕
    駛其所有車號六Ｎ－一九九七號自用小客車，於紅燈亮起時
    跨越停止線駛壓感應圈並進入交叉路口之違規事實，核與舉
    發單位調查結果，認為受處分人遇紅燈亮起二點七秒才駕駛
    汽車超越停止線駛壓感應圈被拍攝第一張舉發照片後，仍未
    煞停繼續前進，為紅燈亮起四秒二後，再被闖紅燈自動照相
    儀器拍攝第二張照片，有基隆市警察局九十五年十月二十日
    基警交字第０九五００三０四一一號書函附卷可佐（見本院
    卷第十四頁），此外，並有違規當時之採證照片二張在卷可
    憑（見本院卷第八頁），從而本件受處分人駕車行經有燈光
    號誌管制之交叉路口闖紅燈之違規行為堪予認定。至受處分
    人雖辯稱：車輛駛越停止線時，因前方大貨車阻擋視線，其
    本無意違規云云。惟依上開之說明，受處分人之違規事實已
    甚明確。再者，駕駛人駕駛汽車時本應注意前方車況而為適
    當處置，受處分人駕車行經萬瑞快速道路時因塞車而得知前
    方交叉路口之綠燈時比過於短暫，待其行經該路口時，因未
    注意交通號誌已轉為紅燈，仍執意於紅燈時駛越禁止線，因
    而壓迫感應項圈被拍照舉發闖紅燈之違規，受處分人本有可
    歸責之事由，此外，由上開二張採證照片以觀，該處交通號
    誌是設置於停止線之左方，則受處分人注意交通號誌之視線
    當不為前方大貨車所阻擋，另佐以受處分人左側之平行車輛
    業於紅燈亮起時，暫停於停止線後方，故已足認受處分人並
    無其他不能注意之情形，是受處分人以前詞為辯，難以成理
    。又受處分人辯稱該交叉路口交通號誌設計不良，影響車流
    順暢云云，基隆市政府交通旅遊局交通工程課於九十五年七
    月二十五日即曾以電子郵件回覆將另行研議適當之管制時比
    ，有受處分人提出之電子郵件一份附卷可稽（見本院卷第十
    六頁），然縱該路口號誌時比較為短暫，行經該路口之用路
    人亦不得以此據為免責要件，自無礙於本件受處分人違規行
    為之認定，特此敘明。
五、綜上所述，受處分人駕車行經有燈光號誌管制之交叉路口闖
    紅燈之違規事實，至為明確，原處分機關依道路交通管理處
    罰條例第五十三條第一項、第六十三條第一項第三款規定，
    裁處受處分人罰鍰新臺幣二千七百元，並記違規點數三點，
    於法核無違誤，本件受處分人之異議為無理由，應予駁回。
據上論斷，應依道路交通案件處理辦法第十九條，裁定如主文。
中    華    民    國    九十五  年  十二  月  二十九  日
                    交通法庭法  官  劉煌基
以上正本證明與原本無異。
如不服本裁定，應於裁定送達後五日內向本院提出抗告狀。
                            書記官  陳豪達
中    華    民    國    九十五  年  十二  月  二十九  日


司法院資訊處製作；財團法人民間司法改革基金會備份。
